臺灣臺北地方法院刑事判決　　　　　　　99年度易字第3325號
公　訴　人　臺灣臺北地方法院檢察署檢察官
被　　　告　謝美菊
上列被告因妨害自由案件，經檢察官提起公訴（99年度偵字第18
421號），本院判決如下：
    主  文
謝美菊以加害身體之事，恐嚇他人致生危害於安全，處拘役貳拾
日，如易科罰金，以新臺幣壹仟元折算壹日。
    事  實
一、謝美菊因懷疑胡慧瑀與其丈夫發生外遇，因而心生不滿，竟
    基於恐嚇之犯意，於民國98年12月12日、同年月25日撥打電
    話予胡慧瑀，基於恐嚇危害身體安全之犯意，對其恫稱「妳
    去試試看啦！我先生也會修理妳！妳看看。我兒子也會來打
    ，妳給我看一下！我兒子、我兒子他、他同學要幹妳，妳要
    嘛？妳講啊！再講話啊！肖雞掰（台語直譯）」、「打妳、
    打妳兒子，我跟妳說，打妳員工，還有妳那個矮冬瓜，我跟
    妳講，臭雞掰（直譯）」等詞，致胡慧瑀心生畏懼，致生危
    害於安全。
二、案經胡慧瑀訴由臺北市政府警察局中正第一分局報告臺灣臺
    北地方法院檢察署檢察官偵查起訴。
    理  由
一、按被告以外之人於審判外之言詞或書面陳述，除法律有規定
    者外，不得作為證據；又被告以外之人於審判外之陳述，雖
    不符刑事訴訟法第159 條之1 至第159 條之4 之規定，但經
    當事人於審判程序同意作為證據，法院審酌該言詞陳述或書
    面陳述作成時之情況，認為適當者，亦得為證據；又當事人
    、代理人或辯護人於法院調查證據時，知有第159 條第1 項
    不得為證據之情形，而未於言詞辯論終結前聲明異議者，視
    為有前項之同意，刑事訴訟法第159 條第1 項及第159 條之
    5 分別定有明文。查本案引用之供述證據、物證部分，固有
    屬被告以外之人於審判外所為之供述證據，被告謝美菊對該
    等證據之證據能力並不爭執（見本院卷第55頁），其至本件
    辯論終結前亦未聲明異議，復審酌前開證據方法於製作時尚
    無違法不當之情，應認以之作為證據應屬適當，均具有證據
    能力。
二、訊據被告固坦承有於上揭時間，以行動電話向告訴人胡慧瑀
    陳稱前揭話語之事實，惟矢口否認有何恐嚇犯行，辯稱：是
    告訴人先罵我，我沒有罵她，這些話與是告訴人編的；（其
    後改稱）我有時候後以公用電話，有時候以手機0000000000
    打給她，我有罵告訴人前揭話語，但這是因為她罵我，我當
    然也罵她，她還叫兄弟來修理我先生、說要殺我前夫生的小
    孩云云（見本院卷第54頁背面、65頁背面、84頁背面），然
    查：
  (一)、被告於98年12月12日、同年月25日以行動電話0000000000
      號撥打告訴人0000000000行動電話，通話內容經本院當庭
      勘驗如附件所示，有勘驗筆錄1 份存卷可考（見本院卷第
      86至87頁），此等內容，亦經被告自承有講過錄音內容之
      話語（見本院卷第84頁背面），告訴人於本院審理時以證
      人身分具結證稱：被告有於98年12月12日、同年月25日打
      0000000000之行動電話給我，說如勘驗筆錄（即附件）五
      、(一)、(五)之內容，我聽完之後，心裡非常恐懼，被告常常
      打電話給我，一天不下百通，電話根本掛不掉，我講什麼
      她也不會答我，我把手機關掉，她就打我店裡的電話，我
      根本沒有辦法做生意，是後來我提出告訴，被告才停止這
      樣的行為，我去警局報案時（即去年7 月），她還是在手
      機裡一直罵我，我當時跟她說我在警局，她還不相信，警
      察在旁聽到她罵我，都直搖頭等語（見本院卷第81至84頁
      ），互核可資確認在卷，具有相當可信性，應可信此節為
      真。
  (二)、詳酌附件所示之通話內容，雖多屬被告向告訴人單方謾罵
      之不雅話語，然就通話內容(一)、(五)確有「妳去試試看啦！
      我先生也會修理妳！妳看看。我兒子也會來打，妳給我看
      一下！我兒子、我兒子他、他同學要幹妳，妳要嘛？妳講
      啊！再講話啊！肖雞掰（台語直譯）」、「打妳、打妳兒
      子，我跟妳說，打妳員工，還有妳那個矮冬瓜，我跟妳講
      ，臭雞掰（直譯）」等語，而該等恫嚇之詞，致告訴人心
      生畏懼，亦經前揭證人證述在卷。被告雖辯稱告訴人亦有
      罵其，其僅係反罵告訴人云云，然此等辯解無法從上開通
      話錄音內容得悉，縱令為真，亦無解被告之前揭行為確犯
      本案犯行，被告所辯，應屬卸責之詞，無從採信。
  (三)、至被告提出照片18張、告訴人名片影本1 張、上載告訴人
      電話之文件2 紙（見本院卷第69至78頁），佐證告訴人確
      有與其夫在新北市○○區○○路275 巷46號2 樓發生關係
      ，告訴人有很多手機電話，照片中車號3599-KH 自小客車
      車輛內之男子先前有對其罵很多難聽的話，另外照片中CV
      -3492 上面的人跟其說要將其家人撕票等事實，惟該等照
      片、文書無法直接證明被告所辯情節，而縱令真實，亦核
      與本案被告被訴事實無涉，自無從為有有利於被告之認定
      。
  (四)、而被告聲請傳訊被告之夫為證人（見本院卷第55頁），並
      請求調查被告先前有向派出所報案告訴人與其夫通姦之事
      （見本院卷第84頁），然此部分與待證事實無重要關係，
      且本案犯罪事實已臻明瞭無再調查之必要，前揭聲請調查
      證據部分，應予駁回，併予陳明。
  (五)、綜前各節，被告上揭辯解，應不可採，本案事證明確，被
      告犯行可堪認定，應予依法論科。
三、論罪科刑之理由：
  (一)、按刑法第305 條之恐嚇罪，所稱以加害生命、身體、自由
      、名譽、財產之事，恐嚇他人者，係指以使人心生畏怖為
      目的，而通知將加惡害之旨於被害人而言，最高法院52年
      台上字第751 號判例意旨可資參照。被告所述「妳去試試
      看啦！我先生也會修理妳！妳看看。我兒子也會來打，妳
      給我看一下！我兒子、我兒子他、他同學要幹妳，妳要嘛
      ？妳講啊！再講話啊！肖雞掰（台語直譯）」、「打妳、
      打妳兒子，我跟妳說，打妳員工，還有妳那個矮冬瓜，我
      跟妳講，臭雞掰（直譯）」等語，顯以加害身體之事對告
      訴人恐嚇，復衡以一般社會常情，此等「修理、打、幹」
      話語，均足使人擔心遭受傷害、心生畏懼，此自告訴人上
      揭證述等語甚明（見本院卷第81至82頁），是被告所為，
      自足生危害於告訴人身體之安全。
  (二)、核被告所為，係犯刑法第305 條恐嚇危害安全罪。被告以
      同一方式、短時間內對告訴人為前揭恐嚇言語，係於密切
      接近之時、地，侵害同一之法益，各行為獨立性薄弱，且
      出於同一恫嚇告訴人目的，應視為數個舉動之接續施行，
      屬接續犯。
  (三)、爰審酌被告因認告訴人與其夫有不正常之婚外情關係，不
      思以正當方式循法律途徑確認、溝通、解決，反以行動電
      話接續撥打告訴人，並恫稱上揭話語，造成告訴人心生畏
      懼不安，影響告訴人生活甚鉅，缺乏尊重他人之法治觀念
      ，所為實非可取，又被告犯後否認犯行，飾詞狡辯，犯罪
      後態度不佳，並無與告訴人達成和解意願，迄今未與告訴
      人達成和解，惟念其並無前科，素行尚稱良好，暨其教育
      程度為國小畢業、目前無業、犯罪動機、手段、告訴人所
      受損害程度等一切情狀，量處如主文所示之刑，並諭知易
      科罰金之折算標準。
據上論斷，依刑事訴訟法第299 條第1 項前段，刑法第305 條、
第41條第1 項前段，刑法施行第1 條之1 第1 項、第2 項前段，
判決如主文。
本案經檢察官高一書到庭執行職務。
中    華    民    國   100    年    3     月    31    日
                  刑事第八庭    法  官  湯千慧
以上正本證明與原本無異。
如不服本判決應於收受送達後10日內向本院提出上訴書狀，並應
敘述具體理由；其未敘述上訴理由者，應於上訴期間屆滿後20日
內向本院補提理由書（均須按他造當事人之人數附繕本）「切勿
逕送上級法院」。告訴人或被害人如對於本判決不服者，應具備
理由請求檢察官上訴，其上訴期間之計算係以檢察官收受判決正
本之日期為準。
                                書記官  游雅鈞
中    華    民    國   100    年    3     月    31    日
附錄本案論罪科刑法條全文：
中華民國刑法第305條
（恐嚇危害安全罪）
以加害生命、身體、自由、名譽、財產之事，恐嚇他人致生危害
於安全者，處2 年以下有期徒刑、拘役或3 百元以下罰金
附件：
(一)、98年12月12日通話錄音內容
檔案時間：Track1，3 分27秒～3 分52秒。（以下對話國、台語
          夾雜，台語部分翻成國語）
謝美菊：單戀啦！我跟妳講啦！我會把妳吼，幹你娘！我跟妳講
        ， 妳去試看看啦！【3 分31秒】我先生也會修理妳！
        妳看看。我的兒子也會來打，妳給我看一下！我兒子、
        我兒子他、他同學要幹妳，妳要嘛？妳講啊！再講話啊
        ！講話啊！肖雞掰（台語直譯）！再講啊！
(二)、98年12月25日通話錄音內容
檔案時間：Track1，5 分7 秒～6 分8 秒。（以下對話國、台語
          夾雜，台語部分翻成國語）
謝美菊：…（前面2 個字無法辨識，聽不清楚）妳再見啊！再醮
        啊！醮啥小啊妳！胡慧瑀：妳、妳是不是說，妳是說我、說我，
        妳謝美菊：怎樣？怎樣？瘋女人！
胡慧瑀：我花店門口的，是妳弄壞的對不對？
謝美菊：啊？
胡慧瑀：我花店的東西是不是妳弄壞的？
謝美菊：妳以為我不知道啊妳！啊！我說妳是來講給別人聽啦，
        說妳先生睡好幾個啦！
胡慧瑀：這個是不是妳弄壞的啦？！
謝美菊：說妳雞掰有大孔啦！啊！妳是欠人罵啦妳！
胡慧瑀：這個是不是妳弄壞的？
謝美菊：我先生、我先生說妳眼睛、我先生說妳那個雞掰大孔啦
        ！怎麼樣！說妳跟警察生過孩子。
胡慧瑀：是不是妳安排的？
謝美菊：算、算、算，妳、妳這個嘆甲查某（直譯）、酒家查某
        （直譯）！不知羞恥，不知道羞恥！只知道怎樣。
胡慧瑀：是不是妳、妳弄壞的？
謝美菊：妳非常，妳裡面裝什麼我都知道。啊～，妳親朋鄰居、
        妳公婆都說妳下、下賤啦，我怎樣！啊！那時候都說妳
        下賤，我先生也說妳下賤啦！啊！嘆甲查某（直譯）啊
        妳！酒家查某（直譯），不要臉耶妳！啊～。
(三)、98年12月25日通話錄音內容
檔案時間：Track1，6 分18秒～7 分19秒。（以下對話國、台語
          夾雜，台語部分翻成國語）
謝美菊：我先生說妳臭俗辣（直譯），我先生說臭俗辣雞掰（直
        譯），啊，怎樣？因為你們四次通姦了，這樣妳知道嗎
        ？啊，臭雞掰（直譯），我先生說妳臭雞掰（直譯），
        欠人打，臭雞掰（直譯）！啊，我先生妳要搶是不是？
        吼，妳這樣跟我搶，他的太太，吼，跟他太太討料（直
        譯），啊～開始煩，吼，啊，妳這樣跟我先生，啊，欠
        人罵、欠我罵，我先生幹你娘！臭雞掰（直譯）！啊，
        欠人打！欠人打！他有罵妳嗎？啊，啊，臭雞掰（直譯
        ）！啊，哦，會有報應，啊，男女一大堆，啊，男女一
        大堆，嘆甲查某（直譯）…（幾個字聽不清楚，無法辨
        識），哦，沒價值啦，妳就，沒有價值！
(四)、98年12月25日通話錄音內容
檔案時間：Track1，7 分28秒～8 分29秒。（以下對話國、台語
          夾雜，台語部分翻成國語）
謝美菊：雞掰（直譯）很大，啊，好醜喔！啊，皺紋啊，那又如
        何？啊，白、白、白，皺紋，啊，我先生說妳要騙男人
        ，（以下直譯）騙謀小藍，騙吼先小藍起來，森嘎人，
        說妳森嘎人，人家說妳騙人一次。【8 分7 秒】打妳和
        妳裡面的員工，怎麼樣？打、打，我先生要打妳，跟你
        裡面的員工，我跟妳講，尚百（直譯），瘋女人。那妳
        ，要放起來，要放起來拿去旁邊。
(五)、98年12月25日通話錄音內容
檔案時間：Track1，8 分35秒～9 分36秒；Track3，3 分37秒～
          4 分30秒。（以下對話國、台語夾雜，台語部分翻成
          國語）
謝美菊：妳有報應！妳、妳搞男人啊！搞男人，反正男人喜歡啦
        ，大家不傻啦，我先生說男人沒那麼笨，妳太太比較好
        ，我先生說，說自己太太比較好啦，啊，那老頭子那邊
        ，50幾歲，妳也老了妳啊，我先生說妳看她50幾歲，那
        我說那年紀那女人、瘋女人，那個肖雞掰（直譯），我
        先生也說肖雞掰（直譯），臭雞掰（直譯），妳花店要
        倒了，花店啊，我先生說妳報應啦，肖雞掰（直譯），
        【檔案Track1，9 分21秒；檔案track3，4 分23秒】打
        妳跟打妳兒子，我跟妳說，打妳員工，還有妳那個矮冬
        瓜，我跟妳講，臭雞掰（直譯）！
(六)、98年12月25日通話錄音內容
檔案時間：Track1，9 分43秒～10分45秒。（以下對話國、台語
          夾雜，台語部分翻成國語）
謝美菊：臭雞掰（直譯）！報應啊！作乞丐了啊！搞男人啊！，
        啊，總、總破壞人家家庭啦，報應，我先生說妳報應啊
        妳！【檔案Tarack1 ，10分6 秒】臭雞掰（直譯）我打
        ，我先生說打妳跟打妳員工，打妳、妳那個特矮、眼睛
        小小的、暴牙，我先生說妳隨便都、都、都皺紋啦、拜
        拜呀，起了大孔，大該罵（直譯），黑黑啦，臭死了奶
        頭臭死，還奶頭，不是，還大小粒，不要臉的女人！臭
        雞掰（直譯）！報應啦，報應，臭雞掰（直譯）！報應！